臺灣苗栗地方法院刑事判決
110年度交易字第278號
公  訴  人  臺灣苗栗地方檢察署檢察官
被      告  謝利芬


上列被告因公共危險案件，經檢察官提起公訴（110年度偵字第4
674號），嗣經當事人雙方合意且被告認罪，由檢察官聲請改依
協商程序而為判決，本院裁定由受命法官獨任進行協商程序，判
決如下：
    主  文
謝利芬吐氣所含酒精濃度達每公升零點二五毫克以上而駕駛動力
交通工具，累犯，處有期徒刑陸月，如易科罰金，以新臺幣壹仟
元折算壹日。
    犯罪事實及理由
一、謝利芬於民國110年7月26日上午9時50分許起至上午10時許
    ，在苗栗縣公館鄉公館黃昏市場，飲用雞酒2碗後，仍基於
    酒後駕駛動力交通工具之犯意，於同日下午3時許，駕駛車
    牌號碼000-0000號自用小客車上路。嗣於同日下午3時12分
    許，行經苗栗縣公館鄉臺6線與苗25線交岔路口時，不慎與
    黃瑞英所駕駛之車牌號碼000-0000號自用小客車發生擦撞，
    經警據報到場處理，並於同日下午3時36分許，測得其吐氣
    所含酒精濃度為每公升1.21毫克，而查獲上情。案經苗栗縣
    警察局苗栗分局報告臺灣苗栗地方檢察署檢察官偵查起訴。
二、本件證據部分，均引用檢察官起訴書之記載（如附件），另
    補充：「警員職務報告、車輛詳細資料報表」、「被告謝利
    芬於本院準備程序中之自白」（見偵卷第19、63頁，本院卷
    第29至30頁）。
三、核被告所為，係犯刑法第185條之3第1項第1款吐氣所含酒精
    濃度達每公升0.25毫克以上而駕駛動力交通工具罪。被告前
    因公共危險案件，經本院以108年度苗交簡字第221號判決判
    處有期徒刑5月確定，於108年6月4日易科罰金執行完畢等情
    ，有臺灣高等法院被告前案紀錄表存卷足憑，則被告於受徒
    刑執行完畢後，5年以內故意再犯本件有期徒刑以上之罪，
    為累犯，本院考量被告因前案執行完畢後，復再犯下本案犯
    行，前後案之犯罪類型及罪質均屬相同，依司法院釋字第77
    5號解釋意旨，本於罪刑相當原則，裁量應依刑法第47條第1
    項規定加重其刑。
四、本件經檢察官與被告於審判外達成協商之合意且被告已認罪
    ，其合意內容為：被告願受科刑之範圍為有期徒刑6月，如
    易科罰金，以新臺幣1,000元折算1日。經查，上開協商合意
    並無刑事訴訟法第455條之4第1項所列情形之一，檢察官聲
    請改依協商程序而為判決，本院爰不經言詞辯論，於協商合
    意範圍內為協商判決。又協商程序係就「量刑」部分為協商
    ，是司法院釋字第775號解釋關於累犯裁量是否加重最低本
    刑之意旨，自不影響本件協商之結果，附此敘明。
五、應適用之法條：刑事訴訟法第455條之2第1項、第455條之4
    第2項、第455條之8、第454條第2項，刑法第185條之3第1項
    第1款、第47條第1項、第41條第1項前段，刑法施行法第1條
    之1第1項。
六、本判決除有刑事訴訟法第455條之4第1項第1款、第2款、第4
    款、第6款、第7款所定情形之一，或違反同條第2項規定者
    外，不得上訴。如有前述例外得上訴之情形，又不服本判決
    ，得自判決送達之日起20日內，向本院提出上訴書狀併附理
    由，上訴於第二審法院。
本案經檢察官黃棋安提起公訴，檢察官蕭慶賢到庭執行職務。
中　　華　　民　　國　　110 　年　　12　　月　　28　　日
　　　　　　　　　刑事第一庭　法　官　高御庭
以上正本證明與原本無異。　　　　　　　　
中　　華　　民　　國　　110 　年　　12　　月　　28　　日
　　　　　　　　　　　　　　　書記官　林怡芳
附錄本案論罪科刑法條全文：
中華民國刑法第185條之3
駕駛動力交通工具而有下列情形之一者，處2年以下有期徒刑，
得併科20萬元以下罰金：
一、吐氣所含酒精濃度達每公升零點二五毫克或血液中酒精濃度
    達百分之零點零五以上。
二、有前款以外之其他情事足認服用酒類或其他相類之物，致不
    能安全駕駛。
三、服用毒品、麻醉藥品或其他相類之物，致不能安全駕駛。
因而致人於死者，處3年以上10年以下有期徒刑；致重傷者，處1
年以上7年以下有期徒刑。
曾犯本條或陸海空軍刑法第54條之罪，經有罪判決確定或經緩起
訴處分確定，於五年內再犯第1項之罪因而致人於死者，處無期
徒刑或5年以上有期徒刑；致重傷者，處3年以上10年以下有期徒
刑。
附件　　
臺灣苗栗地方檢察署檢察官起訴書
                                     110年度偵字第4674號
　　被　　　告　謝利芬　女　42歲（民國00年00月0日生）
　　　　　　　　　　　　住苗栗縣○○鄉0鄰○○街00號
　　　　　　　　　　　　國民身分證統一編號：Z000000000號
上列被告因公共危險案件，業經偵查終結，認應提起公訴，茲將
 犯罪事實及證據並所犯法條分敘如下：
        犯罪事實
一、謝利芬曾4次犯酒駕公共危險案件，最近1次經臺灣苗栗地方
    法院以108年度苗交簡字第221號判處有期徒刑5月確定，於
    民國108年6月4日易科罰金執行完畢。詎其仍不知悔悟，復
    於110年7月26日9時50分許，在苗栗縣公館鄉黃昏市場飲用
    米酒後，吐氣所含酒精濃度已達每公升0.25毫克以上，仍於
    同日15時許，駕駛車牌號碼000─0153號自用小客車上路。嗣
    於同日15時12分許，行至苗栗縣公館鄉台6線與苗25線路口
    處，不慎撞擊黃瑞英所駕駛之車牌號碼000－0000號自用小客
    車(無人受傷)。經警據報前往處理，並對謝利芬施以酒精濃
    度檢測，並於同日15時36分測得其吐氣所含酒精濃度為每公
    升1.21毫克，而悉上情。
二、案經苗栗縣警察局苗栗分局報告偵辦。
        證據並所犯法條
一、上揭犯罪事實，業據被告謝利芬於警詢及本署偵訊時坦承不
    諱，核與證人黃瑞英於警詢之證述情節相符，並有酒精測定
    紀錄表、該呼氣酒精測試器檢定合格證書、苗栗縣警察局舉
    發違反道路交通管理事件通知單、道路交通事故現場圖及照
    片等在卷可稽，堪信被告之自白為真實，被告犯嫌堪予認定
    。
二、核被告所為，係犯刑法第185條之3第1項第1款之公共危險罪
    嫌。被告前有如犯罪事實欄所載之論罪科刑及執行情形，有
    其刑案資料查註紀錄表在卷可查，其於前案有期徒行執行完
    畢後5年以內故意再犯本件公共危險罪，為累犯，請酌情加
    重其刑。
三、依刑事訴訟法第251條第1項提起公訴。　　　
　　此  　致
臺灣苗栗地方法院
中　　華　　民　　國　 110 　 年　　 8 　　月　　17 　日
　　　　　　           檢  察  官　    黃棋安
本件正本證明與原本無異
中　　華　　民　　國　 110 　 年　　 9 　　月　　 6 　日
　　　　　　           書  記  官　    鄭光棋
所犯法條：刑法第185條之3第1項第1款
刑法第185條之3
駕駛動力交通工具而有下列情形之一者，處 2 年以下有期徒刑
，得併科 20 萬元以下罰金：
一、吐氣所含酒精濃度達每公升零點二五毫克或血液中酒精濃度
    達百分之零點零五以上。
二、有前款以外之其他情事足認服用酒類或其他相類之物，致不
    能安全駕駛。
三、服用毒品、麻醉藥品或其他相類之物，致不能安全駕駛。
因而致人於死者，處 3 年以上 10 年以下有期徒刑；致重傷者
，處 1 年以上 7 年以下有期徒刑。
曾犯本條或陸海空軍刑法第 54 條之罪，經有罪判決確定或經緩
起訴處分確定，於五年內再犯第 1 項之罪因而致人於死者，處
無期徒刑或 5 年以上有期徒刑；致重傷者，處 3 年以上 10 年
以下有期徒刑。